【裁判字號】    91,易,1523
【裁判日期】    920731
【裁判案由】    毒品危害防制條例
【裁判全文】
臺灣桃園地方法院刑事判決                        九十一年度易字第一五二三號
    公  訴  人  臺灣桃園地方法院檢察署檢察官
    被      告  甲○○
右列被告因違反毒品危害防制條例案件，經檢察官提起公訴 (九十年度毒偵字第二七
三六號)，本院判決如左：
    主  文
甲○○施用第二級毒品，處有期徒刑伍月，如易科罰金，以參佰元折算壹日。
    事  實
一、甲○○前因施用毒品案件，經臺灣板橋地方法院以八十八年度毒聲字第六七Ｏ四
    號裁定送觀察勒戒後，認無繼續施用毒品之傾向，由臺灣板橋地方法院檢察署檢
    察官於民國八十八年十一月十日以八十八年度毒偵字第二０六七號為不起訴處分
    確定；嗣於八十九年間復因施用毒品案件，經臺灣板橋地方法院以八十九年毒聲
    字第三一二六號裁送觀察勒戒後，亦認無繼續施用毒品傾向，經臺灣板橋地方法
    院檢察署檢察官於八十九年六月十二日以八十九年度毒偵字第三八ＯＯ號為不起
    訴處分確定；嗣又於八十九年九月間，因施用第二級毒品案件，經臺灣台中地方
    法院以八十九年毒聲字第五五Ｏ六號裁定令入戒治處所施以強制戒治一年，於強
    制戒治期間，因成效評定為合格，經該院以九十年度毒聲字第一一六八號裁定停
    止戒治，所餘戒治期間付保護管束（保護管束期滿日期為九十年九月十三日）；
    甲○○並經臺灣台中地方法院簡易庭院以八十九年度中簡字第一七六八號判決有
    期徒刑三月，而於八十九年十二月十一日確定。
二、詎甲○○仍不知警惕，在保護管束期間，又基於施用第二級毒品ＭＤＭＡ之犯意
    ，於九十年七月十六日採尿回溯前七十二小時內某時刻，在臺灣地區某不詳處所
    ，施用第二級毒品ＭＤＭＡ一次。嗣於同日凌晨二時三十分許，在桃園縣桃園市
    ○○路六十號三樓為警查獲。
三、案經桃園縣警察局桃園分局報請台灣桃園地方法院檢察署檢察官偵查起訴。
    理  由
一、訊據被告甲○○矢口否認施用第二級毒品ＭＤＭＡ之犯行，辯稱：伊當時還在保
    護管束期間，報到時都有驗尿，且不知ＭＤＭＡ是何物云云。惟查，被告為警查
    獲所採尿液送驗結果，呈ＭＤＭＡ陽性反應，此有昭信科技顧問股份有限公司出
    具之濫用藥物陽性檢體檢驗報告書一紙在卷可稽。而公司所採檢驗方式為氣相層
    析質譜儀分析法，該法為極精密之檢驗方法，可以排除偽陽性之反應。又ＭＤＭ
    Ａ經施用後，依據Disposition of Toxic Drugs Chemicials in Man第五版記載
    ，施用ＭＤＭＡ後三天內，有施用劑量之%以ＭＤＭＡ原態自尿液排出，７%以
    其代謝物ＭＤＡ排出，惟由於可測得時間之長短，與使用劑量、使用頻率、被採
    尿者飲用水量之多寡及其體內代謝情況等因素皆有相關性，故依個案而異，此有
    行政院衛生署管制藥品管理局九十一年四月三十日管證字第一○五四一二號文可
    參，足認被告於九十年七月十六日採尿回溯前七十二小時內之某時刻，確有施用
    第二級毒品ＭＤＭＡ，是被告所辯為卸責之詞，不足採信。公訴人認被告於查獲
    日採尿回溯前九十六小時內之某時刻，施用第二級毒品ＭＤＭＡ，容有誤會。又
    被告前因施用毒品案件，經臺灣板橋地方法院以八十八年度毒聲字第六七Ｏ四號
    裁定送觀察勒戒後，認無繼續施用毒品之傾向，由臺灣板橋地方法院檢察署檢察
    官於八十八年十一月十日以八十八年度毒偵字第二０六七號不起訴處分確定；嗣
    於八十九年間復因施用毒品案件，經臺灣板橋地方法院以八十九年毒聲字第三一
    二六號裁送觀察勒戒後，亦認無繼續施用毒品傾向，經臺灣板橋地方法院檢察署
    檢察官於八十九年六月十二日以八十九年度毒偵字第三八ＯＯ號不起訴處分確定
    ；嗣又於八十九年九月間，因施用第二級毒品案件，經臺灣台中地方法院以八十
    九年毒聲字第五五Ｏ六號裁定令入戒治處所施以強制戒治一年，於強制戒治期間
    ，因成效評定為合格，經該院以九十年度毒聲字第一一六八號裁定停止戒治，所
    餘戒治期間付保護管束，被告並經臺灣台中地方法院簡易庭院以八十九年度中簡
    字第一七六八號判決有期徒刑三月，而於八十九年十二月十一日確定等節，此有
    臺灣桃園地方法院檢察署刑案資料查註紀錄表、臺灣高等法院被告全國前案紀錄
    表各一份附卷足憑，從而其係先後犯毒品案件，而分經臺灣板橋地方法院檢察署
    檢察官為不起訴處分二次及臺灣台中地方法院簡易庭判處有期徒刑三月確定後，
    於五年內三犯以上本件毒品危害防制條例第十條第二項之罪。綜上，本件事證已
    臻明確，被告犯行堪予認定。
二、核被告甲○○所為，係犯毒品危害防制條例第十條第二項之罪。其持有第二級毒
    品ＭＤＭＡ之低度行為為施用第二級毒品ＭＤＭＡ之高度行為所吸收，不另論罪
    。爰審酌被告犯罪之動機、方法、所為限於戕害其個人之身心健康，尚未生危害
    於社會大眾、已三犯以上施用毒品罪及否認犯行等一切情狀，量處如主文所示之
    刑，並諭知易科罰金折算標準。
據上論斷，應依刑事訴訟法第二百九十九條第一項前段，毒品危害防制條例第十條第
二項，刑法第十一條前段、第四十一條第一項前段，罰金罰鍰提高標準條例第二條，
判決如主文。
本案經檢察官張尹敏到庭執行職務。
中      華      民      國  九十二    年      七      月    三十一    日
                                   台灣桃園地方法院刑事第一庭
                                             法  官  黃梅淑
右正本證明與原本無異。
如不服本判決，應於判決送達後十日內向本院提出上訴狀( 應附繕本 )，上訴於
臺灣高等法院。
                                             書記官  孫立文
中        華        民        國   九十二   年   八   月    四    日
附論罪科刑依據之法條：
毒品危害防制條例第十條
施用第一級毒品者，處六月以上五年以下有期徒刑。
施用第二級毒品者，處三年以下有期徒刑。


司法院資訊處製作；財團法人民間司法改革基金會備份。
